臺灣新竹地方法院民事裁定  
110年度法字第48號
抗  告  人  財團法人慈寶安全衛生環境科學暨社會福利教育基
            金會    
法定代理人  李玉章  
代  理  人  張德欽  
相  對  人  財團法人慈寶安全衛生環境科學暨社會福利教育基
            金會    
法定代理人  李玉章  
上列當事人間變更捐助章程事件，抗告人不服本院民國110年9月
30日所為之裁定，提起抗告，本院裁定如下：
    主  文
原裁定撤銷。
財團法人慈寶安全衛生環境科學暨社會福利教育基金會捐助章程
准予變更如附表修正後條文欄第五條所示。
抗告費用由相對人負擔。
    理  由
一、按原法院或審判長認抗告為有理由者，應撤銷或變更原裁定
    ，民事訴訟法第490條第1項定有明文。此依非訟事件法第46
    條之規定，於非訟事件準用之。
二、抗告意旨略以：本件聲請變更捐助章程內容為將捐助金額自
    新臺幣（下同）1,200萬元修正為1,000萬元，原裁定所述與
    上開內容相反，蓋原裁定附表所載「修正前條文」及「修正
    後條文」之記載，應係「修正後條文」及「修正前條文」之
    誤，為此提起抗告。
三、爰審酌抗告人於原審所提出新舊章程對照表、修正後暨修正
    前之捐助章程、勞動部准予同意備查函等件，抗告人捐助章
    程係修正第5條如附表修正後條文欄所示，該條涉及設立基
    金總金額之變更，核其內容係就財團法人組織及其重要管理
    方法之變更，與財團法人之成立宗旨、精神並不違背，亦與
    財團法人法及民法有關財團法人之規定無牴觸。是以，抗告
    人於原審聲請准予變更上開捐助章程條文第5條為如附表修
    正後條文欄所示之內容，於法並無不合，應予准許。從而，
    抗告人抗告聲明廢棄原裁定，即難謂無理由，原裁定應予撤
    銷，並更為裁定如主文第2項所示。
四、依非訟事件法第46條，民事訴訟法第490條第1項、第95條、
    第78條，裁定如主文。
中　　華　　民　　國　　110 　年　　12　　月　　1 　　日
                  民事第一庭  法　官　蔡欣怡
以上正本係照原本作成。　　　　　　　　　　
如不服本裁定應於送達後10日內向本院提出抗告狀。
中　　華　　民　　國　　110 　年　　12　　月　　1 　　日
                              書記官  謝國聖
附表：
修正後條文 修正前條文 第5條 本會由蕭增寶、捐資社團法人、張正明、蕭昶青、蕭昶欣、蕭昶芳、陳桂英、徐書慧及呂瑩珍等九人捐助成立，捐助金額為新臺幣壹仟萬元正（名冊、金額如附件）。捐助人應於本會完成法院法人登記之日起三個月內，將捐助財產全部移歸法人所有。 前項非營利設立基金及後續設施建構與研究發展等基金，得由捐助人或其他個人、團體繼續捐贈補充之。 第5條 本會由蕭增寶、捐資社團法人、張正明、蕭昶青、蕭昶欣、蕭昶芳、陳桂英、徐書慧及呂瑩珍等九人捐助成立，捐助金額為新臺幣壹仟萬元正（名冊、金額如附件）。捐助人應於本會完成法院法人登記之日起三個月內，將捐助財產全部移歸法人所有。 前項非營利設立基金及後續設施建構與研究發展等基金，得由捐助人或其他個人、團體繼續捐贈補充之（經104年01月07日核定：累積為壹仟貳佰萬元正）。